【裁判字號】    95,重訴,4
【裁判日期】    950124
【裁判案由】    違反槍砲彈藥刀械管制條例
【裁判全文】
臺灣高雄地方法院刑事判決               95年度重訴字第4號
公  訴  人  臺灣高雄地方法院檢察署檢察官
被      告  乙○○
上列被告因違反槍砲彈藥刀械管制條例案件，經檢察官提起公訴
（94年度偵字第27196 號），本院判決如下：
    主  文
本件公訴不受理。
    理  由
一、公訴意旨係以：被告乙○○明知具有殺傷力之改造手槍及子
    彈，係列管之違禁品，非經主管機關許可，不得製造、販賣
    、運輸、轉讓、出租、出借、持有、寄藏或陳列，竟仍於民
    國93年6 月中旬某日，基於製造具殺傷力之改造手槍及持有
    子彈之犯意，以電話向綽號「寶生」之年籍姓名不詳男子購
    買改造之槍管後，該男子即至乙○○之住處，以每支新台幣
    （下同）5 千元之價格出售3 支改造槍管予被告乙○○，並
    附贈口徑9mm 之制式子彈6 顆及土造子彈1 顆。被告乙○○
    購得3 支改造槍管後，隨即前往位於高雄市○○路上之某玩
    具模型店，以每支1 萬2 千元之價格購入仿BERETTA 廠92FS
    型半自動手槍製造而成之玩具手槍3 支，再回到其住處內，
    將上開3 支改造玩具手槍之槍管換裝成改造槍管，因而製造
    出具殺傷力之改造手槍3 支。嗣94年11月28日下午某時許，
    同案被告甲○○（由本院另行審理）為向其債務人催討債務
    ，在知悉被告乙○○擁有改造手槍及子彈之下，基於向被告
    乙○○借用上開改造手槍及子彈之犯意聯絡，打電話要求被
    告乙○○攜帶上開改造手槍及子彈與其一同前去，被告乙○
    ○遂將上開改造手槍3支連同7顆子彈藏放於1紙黑色手提袋
    內，搭乘甲○○所駕駛之車號5563-MB號自小客車，欲一同
    往與甲○○之債務人約定之地點。惟渠等於途中復接獲該債
    務人所撥打之電話，表示更改約定之時間，渠等因而驅車返
    回甲○○位於高雄市○鎮區○○街137號15樓之租屋處。正
    當同日下午7時40分許，渠等駛入甲○○租屋處之地下一樓
    停車場時，即為據報在場埋伏之員警當場查獲甲○○下車時
    手持該黑色手提包，並扣得上開改造手槍3支、子彈7顆及海
    洛因等毒品，因認被告乙○○涉犯槍砲彈藥刀械管制條例第
    7條第1項未經許可製造其他可發射子彈具殺傷力之槍枝罪及
    同條例第12條第2項出借子彈罪等語。
二、按已經提起公訴或自訴之案件，在同一法院重行起訴者，應
    諭知不受理之判決，並得不經言詞辯論為之，刑事訴訟法第
    303條第2款、第307條分別定有明文。
三、經查：
  (一)被告乙○○明知具有殺傷力之槍枝與子彈，為槍砲彈藥刀械
    管制條例第4條第1項所管制之違禁物，未經許可不得製造與
    持有，與葉士豪（已另行起訴）2 人自不詳時間起，基於製
    造及持有槍彈之共同犯意，在高雄市○○區○○路262 號廢
    棄養蝦場內，利用電鑽、銼刀、工作鉗、砂輪機、鑽床及電
    焊槍等工具，製造具有殺傷力之改造槍彈及子彈，並持有制
    式子彈4 顆。嗣於94年3 月4 日中午12時40分許，警方持本
    院所核發之搜索票，前往前揭製造槍彈之場所執行搜索，葉
    士豪見狀手持裝有彈簧之改造槍枝滑套1 個欲逃離現場，為
    警當場圍捕制伏，並查獲具有殺傷力之改造槍彈及制式子彈
    與製造槍彈之工具，另查獲製造後不具殺傷力之槍彈半成品
    ，被告乙○○則趁隙逃逸，嗣經臺灣高雄地方法院檢察署檢
    察官以被告乙○○及葉士豪2 人共同涉犯違反槍砲彈藥刀械
    管制條例第8 條第1 項未經許可製造具有殺傷力之槍枝罪、
    第12條第1 項未經許可製造子彈罪、第12條第4 項未經許可
    持有子彈罪，於94年11月1 日以94年度緝字第2082號提起公
    訴，並於94年11月29日以94年重訴字第124 號繫屬本院，且
    迄今尚未確定等情，有臺灣高雄地方法院檢察署94年度偵緝
    字第2082號起訴書、臺灣高等法院被告前案紀錄表各1 份附
    卷可查。
  (二)又本件前揭被訴犯罪事實，已據被告乙○○於警詢及偵查中
    供稱：3 支手槍的槍管是93年6 月左右向1 名綽號「寶生」
    的男子在我家買的，一支槍管5 千元，3 支槍管是同時買的
    ，買來之後都放在我家裡，3 支手槍的槍身也是大約同一個
    時間在六合路的一家玩具模型店買的，7 顆子彈是我向「寶
    生」買槍管時他一起送我的。槍管及槍身是自己組裝，因為
    94 年11 月28日下午甲○○打電話找我說他要去找欠他錢的
    人討債，叫我帶槍去幫忙，我就帶3 支槍裝在黑色手提袋裡
    ，因為他的債務人突然要改約時間，所以我們就先回甲○○
    家，並被警察查獲等語（見警卷第4 頁、偵卷第8 頁）不諱
    ，復有同案被告甲○○及證人許慶龍證述被告乙○○持有上
    開槍、彈之事實，及扣案之槍彈可稽。再該槍彈經送請內政
    部警政署刑事警察局鑑定，認送鑑之手槍，係由仿BERETTA
    廠92FS型半自動手槍製造之槍枝換裝土造金屬槍管而成之改
    造手槍，機械性能良好，可供擊發適用子彈使用，認具殺傷
    力；送鑑制式子彈7 顆，其中6 顆均係口徑9mm 制式子彈，
    認均具殺傷力，1 顆係土造子彈，具直徑約9mm 之金屬彈頭
    ，經試射，可擊發，認具殺傷力，此有該局94年12月19日刑
    鑑字第0940187758號槍彈鑑定書1 份附卷可稽。是核被告乙
    ○○就槍枝部分所為，係涉犯槍砲彈藥刀械管制條例第8 條
    第1 項之未經許可製造其他可發射子彈具殺傷力之槍枝罪，
    公訴人認被告乙○○此部所為，係犯同條例第7 條第1 項之
    未經許可製造手槍罪，容有未合。而被告乙○○前經以94年
    度偵緝字第2082號起訴，現尚繫屬本院之違反槍砲彈藥刀械
    管制條例第8 條第1 項之未經許可製造具有殺傷力之槍枝案
    件（即本院94年度重訴字第124 號案件），與本件被訴未經
    許可製造具有殺傷力之槍枝罪案件，二者犯罪時間相近，顯
    係基於同一或概括犯意所為，而具有想像競合或連續犯之裁
    判上一罪關係。另公訴人起訴被告乙○○涉嫌違反槍砲彈藥
    刀械管制條例第12條第2 項之出借子彈罪部分，雖被告乙○
    ○否認該部分之犯行，惟因出借子彈原即含有持有之行有，
    故如認被告乙○○確有此部分之犯行，其持有之低度犯行，
    與前開本院94年重訴字第124 號案件中被告乙○○被訴違反
    同條例第12條第4 項之未經許可持有子彈罪部分，亦具有想
    像競合或連續犯之裁判上一罪關係。綜上，本件被告乙○○
    被訴犯行，既與本院94年重訴字第124 號案件具有裁判上一
    罪之關係，有如前述，則公訴人顯係就已提起公訴之案件，
    在同一法院重行起訴，揆諸前揭規定，爰不經言詞辯論，逕
    為不受理判決之諭知。
據上論結，應依刑事訴訟法第303 條第2 款、第307 條，判決如
主文。
中    華    民    國    95    年    1    月    24    日
                  刑事第十庭    審判長法  官  徐美麗
                                      法  官  高增泓
                                      法  官  楊淑珍
以上正本證明與原本無異。
如不服本判決，應於判決送達後10日內，向本院提出上訴狀。
中    華    民    國    95    年    1    月    24    日
                                      書記官  林秀敏


司法院資訊處製作；財團法人民間司法改革基金會備份。
